# 客户关系的疑问

提问人：wx_5a0e4f30c390 时间：2018-03-28 19:53:08
今天看药明康德的报表看到了无形资产当中的客户关系，又查阅了一下致同研究的客户关系，请问各位大大： 1 ，客户关系对可辨认性当中的“能够从被购买方中分离或者划分出来，并能单独或者与相关合同、资产或负债一 起，用于出售、转移、授予许可、租赁或者交换。”这条如何满足？客户关系如何单独拆分？客户关系是只出现在非同一控制下企业合并当中吗？与商誉在可辨认性上有什么不同？ 2 ，客户关系在非同一控制下是新确认为一项原来账面没有的资产吗？是不是相当于从商誉中拆分出一块？

回答人：chenyiwei
1 、客户关系在很多情况下可以单独转让或者作为业务的一部分转让（后者多见），通常对应于特定客户，因而是可以识别的。客户关系的转让多见于企业合并中，也偶见单独转让或者作为一项不构成业务的资产购买。 2 、是，在收购方合并报表中确认为无形资产并在适当的基础上摊销，相应减少商誉。